【裁判字號】    97,交聲,2002
【裁判日期】    971111
【裁判案由】    聲明異議
【裁判全文】
臺灣高雄地方法院交通事件裁定        97年度交聲字第2002號
    原處分機關  高雄市政府交通局
    異  議  人
    即受處分人  甲○○
上列異議人因違反道路交通管理處罰條例案件，對於高雄市政府
交通局於民國97年8 月29日所為之裁處（高市交裁字第裁32-B00
000000號），聲明異議，本院裁定如下：
    主  文
異議駁回。
    理  由
一、原處分意旨略以：異議人即受處分人於民國97年8 月11日12
    時53分許，將車號YA-6273 號自小客車（下稱本件自小客車
    ）停放於高雄市○○○○○街，因在禁止臨時停車處所停車
    之違規，經逕行舉發後原處分機關裁處罰鍰新台幣（下同）
    900 元等語。
二、異議意旨略以：異議人甲○○有於上開時間將本件自小客車
    停放於上開地點，然該處屬紅線外側之他人私有空地，非屬
    紅線兩側道路範圍，又異議人要求舉發機關會同勘驗現場，
    惟舉發機關未曾回應，本件舉發顯有不當，爰聲請撤銷原處
    分云云。
三、按汽車駕駛人停車時，在禁止臨時停車處所停車者，處新台
    幣600 元以上1,200 元以下之罰鍰，道路交通管理處罰條例
    第56條第1 項第1 款定有明文。又按，設有禁止臨時停車標
    誌、標線處所不得臨時停車；紅實線，設於路側，用以禁止
    臨時停車。道路交通安全規則第111 條第1 項第3 款、道路
    交通標誌標線號誌設置規則第149 條第5 款分別明定。末按
    ，違反道路交通管理處罰條例第56條第1 項第1 款之事件，
    於應到案期限內繳納或到案聽候裁決，小型車處900 元罰鍰
    ，亦有違反道路交通管理事件統一裁罰基準及處理細則第2
    條及違反道路交通管理事件統一裁罰基準表可參。
四、經查：
（一）本件自小客車於上開時間，確有停放在上開地點，而遭裁
      罰及拖吊等情，除證人即舉發員警林萬明於本院證述綦詳
      ，異議人對此亦無爭執（見本院卷第26至28頁），並有上
      開裁決書、送達證書、高雄市政府妨害交通車輛拖運費暨
      保管費收據、高雄市政府交通局代收交通違規罰鍰收據各
      1 紙及現場違規照片3 張在卷可憑（見本院卷第4 、6 、
      17 、18 、31頁）。而觀諸上開現場違規照片，違規地點
      即高雄市○○街、泉州街口確實劃設有紅色禁止臨時停車
      標線，有上開現場違規照片足佐。是異議人於裁決書上所
      載時、地有「在禁止臨時停車處所停車」之違規事實，自
      堪以認定。
（二）異議人雖以前情置辯。惟查，劃設有禁止停車線之左、右
      側道路範圍內均不得停車，又倘停車地點屬既成公眾通行
      之道路，不論產權是否屬於私人，仍應適用該規定，有交
      通部94年6 月21日交路字第0940006793號函釋可佐，況依
      上開違規照片觀之，本件自小客車停放處屬路口轉角紅線
      ，即便係他人所有之空地，亦屬公眾得通行之道路，而高
      雄市政府交通局97年8 月25日高市交停字第0970039357號
      函亦同此認定，足認本件異議人上開所辯係屬卸責之詞，
      不足採信。至於異議人要求舉發單位會同勘驗現場云云，
      本件自小客車停車位置有案發時之違規照片可佐，且異議
      人對此並無爭執，已如前述，然異議人停車處究屬道路抑
      或空地，屬法令解釋範疇，故無勘驗現場必要，附此敘明
      。
五、綜上所述，本件異議人在劃有紅色禁止臨時停車標線處違規
    停車之行為，事證明確。原處分機關據此，依道路交通管理
    處罰條例第56條第1 項第1 款、違反道路交通管理事件統一
    裁罰基準及處理細則第43、44、67條等規定，裁處異議人罰
    鍰900 元，即無違誤。異議人猶執前詞，指摘原處分不當，
    為無理由，應予駁回。
據上論斷，應依道路交通案件處理辦法第19條裁定如主文。
中    華    民    國    97    年    11    月    11    日
                  交通法庭    法  官  何佩陵
以上正本證明與原本無異。
如不服本裁定應於送達後5日內向本院提出抗告狀。
中    華    民    國    97    年    11    月    12    日
                              書記官  鍾淑美


司法院資訊處製作；財團法人民間司法改革基金會備份。
